【裁判字號】    90,上易,484
【裁判日期】    900330
【裁判案由】    傷害
【裁判全文】
臺灣高等法院高雄分院刑事判決                      九十年度上易字第四八四號
    上  訴  人
    即  被  告  甲○○
右上訴人因傷害案件，不服臺灣屏東地方法院八十九年度易字第一一七０號中華民國
八十九年十一月十日第一審判決（起訴案號：臺灣屏東地方法院檢察署八十九年度偵
字第三七二九號），提起上訴，本院判決如左：
      主  文
上訴駁回。
      事  實
一、甲○○為乙○○○夫之兄長，二人有家庭暴力防治法所稱家庭成員之關係。民國
    八十九年五月十九日下午六時許，乙○○○至屏東縣東港鎮○○里○○○路十一
    號，欲接其婆婆奉養時，甲○○因乙○○○先前陳述老人年金由甲○○代領，其
    婆婆應由甲○○奉養，以及乙○○○未準時接其婆婆奉養而心生不滿，竟基於傷
    害之犯意，在上址，持掃把毆打乙○○○，致乙○○○多處挫傷，包括臉部、左
    眼眶、左前臂、左手指、左手掌擦傷。
二、案經乙○○○訴由屏東縣恆春分局報告臺灣屏東地方法院檢察署檢察官偵查起訴
    。
      理  由
一、訊據被告即上訴人甲○○，矢口否認有為右揭犯行，辯稱：是乙○○○先拿木屐
    打我的，我只是拿掃帚擋她，未打到乙○○○，我的手受傷，根本不可能打她，
    她的診斷證明不實在云云。惟查：被告於警訊時即供稱其曾因老人年金之代領及
    乙○○○未準時接其母奉養而發生爭吵等語自白甚詳，且其持掃巴毆打告訴人林
    鄭素，亦據乙○○○指訴綦詳，復有告訴人提出之輔英技術學院附設醫院疾病診
    斷證明書一紙，及原審依職權向該醫院調閱告訴人於案發當日就診之病歷一份附
    卷可稽，參以被告亦自承當日曾與告訴人發生爭執，且有拿起掃帚，以及其於警
    訊時供稱與告訴人互毆等語，衡情倘被告拿起掃帚後單純抵擋，未持之毆打告訴
    人，告訴人又豈會無端受有身體等多處挫傷及擦傷等傷害，顯見被告前開所辯，
    與常情有違，不足採信。本件事證已臻明確，被告聲請傳訊其妻林洪玉珍作證，
    核無必要，並此敘明，綜上所述，被告犯行堪以認定。
二、核被告所為，係犯刑法第二百七十七條第一項之普通傷害罪。原審認被告罪證明
    確，適用刑法第二百七十七條第一項、第四十一條（現修正為第四十一條第一項
    ）、罰金罰鍰提高標準條例第一條前段、第二條，並審酌被告未有前科，素行尚
    稱良好，惟被告僅因細故即對有親屬關係之告訴人施予暴力，且犯後猶飾詞狡辯
    ，毫無悔意等一切情狀，量處有期徒刑六月，並諭知易科罰金之折算標準。認事
    用法，均無不當，量刑亦稱允當，被告上訴意旨否認犯罪及原審量刑過重指摘原
    判決不當，為無理由，應予駁回。
據上論結，應依刑事訴訟法第三百六十八條，判決如主文。
本案經檢察官陳國全到庭執行職務。
中      華      民      國    九十      年      三      月     三十     日
                              臺灣高等法院高雄分院刑事第五庭
                                  審判長法官
                                        法官
                                        法官
附錄：本判決論罪科刑法條：
刑法第二百七十七條第一項
不得上訴。


司法院資訊處製作；財團法人民間司法改革基金會備份。
